臺灣新北地方法院刑事判決
110年度審訴字第560號
公  訴  人  臺灣新北地方檢察署檢察官
被      告  張明宗



                    （於法務部矯正署宜蘭監獄執行，現寄押於法務部矯正署臺北監獄臺北分監)
上列被告因竊盜等案件，經檢察官提起公訴（109年度偵字第112
53號），被告於準備程序中對被訴事實為有罪之陳述，本院合議
庭裁定由受命法官獨任行簡式審判程序，並判決如下：
    主  文
張明宗犯攜帶兇器竊盜罪，處有期徒刑陸月，如易科罰金，以新
臺幣壹仟元折算壹日；又犯傷害罪，處有期徒刑參月，如易科罰
金，以新臺幣壹仟元折算壹日。應執行有期徒刑柒月，如易科罰
金，以新臺幣壹仟元折算壹日。
    事  實
一、張明宗意圖為自己不法之所有，基於竊盜之犯意，於民國10
    9年2月26日7時8分許，在新北市○○區○○○路0段000○0號吉駕
    停車場內，持客觀上具有危險性、足以對人之生命及身體構
    成威脅，足供兇器使用之螺絲起子1支（未扣案），破壞許
    富吉所有之車號0000-00號自用小客車（下稱甲車）門鎖後
    進入車內（所涉毀損部分未據告訴），以螺絲起子轉動電門
    發動之方式竊取該車得逞。
二、張明宗於同日7時40分許，駕駛上開竊得之甲車搭載吳奇璋
    ，行經新北市○○區○○○路0號對面停車場時，吳奇璋要求張明
    宗停車並獨自下車步行至大科一路2號前，竊取停放在該處
    之車號000-00號營業大貨車（起訴書誤載為「自小貨車」，
    應予更正）內陳添旺所有之無線電1台、零錢新臺幣數百元
    （吳奇璋所涉竊盜部分由本院另行審結），得手後正欲離去
    之際，遭陳添旺發現，吳奇璋立即跑回甲車催促張明宗駕車
    離開，陳添旺亦追趕至甲車左前方，張明宗應可預見如駕車
    向左前方駛離，陳添旺可能遭甲車撞擊或為閃避甲車而受傷
    ，竟仍基於縱使陳添旺受傷亦不違反其本意之傷害不確定故
    意，駕駛甲車往左前方駛離，陳添旺因此遭甲車擦撞倒地，
    受有左膝、右小腿、右踝及雙下肢挫傷併肌腱炎、右腳第五
    遠端趾骨骨折等傷害，張明宗、吳奇璋則順利逃離現場。嗣
    經警據報前往現場處理，並調閱相關監視器錄影畫面後，於
    同日19時30分許，在新北市三重區觀光市集南側停車場尋獲
    甲車（已發還許富吉），經警將自甲車方向盤、排檔桿上採
    得之檢體送驗後，發現與張明宗之DNA-STR型別相符，而查
    悉上情。
三、案經陳添旺訴由新北市政府警察局林口分局報告臺灣新北地
    方檢察署檢察官偵查起訴。
　　理  由
一、按除被告所犯為死刑、無期徒刑、最輕本刑為3年以上有期
    徒刑之罪或高等法院管轄第一審案件者外，於第一次審判期
    日前之準備程序進行中，被告先就被訴事實為有罪之陳述時
    ，審判長得告知被告簡式審判程序之旨，並聽取當事人、代
    理人、辯護人及輔佐人之意見後，裁定進行簡式審判程序，
    刑事訴訟法第273條之1第1項定有明文。經核本件被告所犯
    係死刑、無期徒刑、最輕本刑為3年以上有期徒刑以外之罪
    ，其於準備程序中就被訴之事實為有罪陳述，經法官告知簡
    式審判程序之旨，並聽取公訴人及被告之意見後，本院合議
    庭依刑事訴訟法第273條之1第1項規定，裁定由受命法官獨
    任進行簡式審判程序，合先敘明。
二、上揭犯罪事實，業據被告張明宗於警詢、偵查及本院審理時
    均坦承不諱，核與證人即被害人許富吉、證人即告訴人陳添
    旺於警詢及偵查中證述及同案被告吳奇璋於偵查中供述之情
    節相符，復有監視器畫面翻拍照片21張、車號000-00號營業
    大貨車照片3張、告訴人陳添旺受傷照片2張、失車案件基本
    資料詳細畫面報表1份、車輛詳細資料報表2份、龍昌診所診
    斷證明書1份、天主教輔仁大學附設醫院診斷證明書2份、新
    北市政府警察局蘆洲分局刑案現場勘察報告1份（含現場照
    片16張、新北市政府警察局109年4月7日新北警鑑字第10906
    13698號鑑驗書等證據）、新北市泰山區大科一路案發現場
    圖、被告逃逸路線圖各1張、現場照片8張、監視器錄影光碟
    1片（見109年度偵字第11253號偵查卷【下稱偵卷】第53頁
    至第69頁、第73頁至第75頁、第77頁至第79頁、第81頁、第
    83頁、第85頁、第87頁、第175頁至第179頁、第325頁至第3
    43頁、第351頁至第358頁及證物袋內）；新北市政府警察局
    林口分局泰山分駐所受理各類案件紀錄表、受理刑事案件報
    案三聯單各1份（見109年度偵字第21629號偵查卷第63頁、
    第65頁）附卷可資佐證，足認被告前開自白均與事實相符，
    應可採信。本件事證明確，其犯行均堪認定，應依法論科。
三、論罪科刑：
  ㈠按刑法第321條第1項第3款之攜帶兇器竊盜罪，係以行為人攜
    帶兇器竊盜為其加重條件，此所謂兇器，其種類並無限制，
    凡客觀上足對人之生命、身體、安全構成威脅，具有危險性
    之兇器均屬之，且祇須行竊時攜帶此種具有危險性之兇器為
    已足，並不以攜帶之初有行兇之意圖為必要（最高法院79年
    度台上字第5253號判決意旨參照）。本案被告於事實欄一所
    示時、地係持螺絲起子破壞車門鎖行竊，該螺絲起子顯屬質
    地堅硬之鋒利工具，如以之攻擊人體，足以造成相當之傷害
    ，是可認上開工具客觀上可對人之生命、身體、安全構成威
    脅，具有危險性，而屬刑法第321條第1項第3款所稱之兇器
    無訛，被告所為應屬攜帶兇器之竊盜行為。
　㈡核被告如事實欄一所為，係犯刑法第321條第1項第3款之攜帶
    兇器竊盜罪；如事實欄二所為，係犯同法第277條第1項之傷
    害罪。
　㈢被告所犯上開攜帶兇器竊盜、傷害2罪，犯意各別，行為互殊
    ，應予分論併罰。
　㈣爰審酌被告前已有多次竊盜前科紀錄（參卷附臺灣高等法院
    被告前案紀錄表），仍不思悔悟，為供己代步再犯本案攜帶
    兇器竊盜車輛犯行，顯然缺乏尊重他人財產權之觀念；復為
    與犯下竊案之友人吳奇璋逃離現場，竟基於傷害之不確定故
    意駕車擦撞告訴人陳添旺，致告訴人陳添旺受有前開傷勢，
    所為均應予非難，另考量被告犯後自始坦承犯行，於本院審
    理中雖與告訴人陳添旺調解成立，然並未履行調解條件，有
    本院調解筆錄、公務電話紀錄表各1份附卷可佐（見本院卷
    第247頁至第248頁、第287頁），兼衡其犯罪之動機、目的
    、手段、所竊車輛已尋獲並發還被害人許富吉，及其自陳國
    小畢業之智識程度，未婚、需扶養父母，經濟狀況不佳之生
    活情形（見本院卷第305頁）等一切情狀，分別量處主文所
    示之刑，並均諭知易科罰金之折算標準，另定其應執行之刑
    及諭知易科罰金之折算標準。
四、被告竊得之車號0000-00號自小客車1輛，已尋獲並由被害人
    許富吉取回一節，業據被害人許富吉於警詢時陳述明確（見
    偵卷第30頁），並有上開失車案件基本資料詳細畫面報表在
    卷可佐（見偵卷第83頁），爰依刑法第38條之1第5項規定不
    予宣告沒收。至被告竊取上開車輛所使用之螺絲起子1支，
    非其所有之物且已丟棄一節，業據被告自陳在卷（見偵卷第
    20頁），自無從依刑法第38條第2項規定宣告沒收，附此敘
    明。
據上論斷，應依刑事訴訟法第273條之1第1項、第299條第1項前
段，判決如主文。
本案經檢察官簡群庭提起公訴，檢察官林亭妤到庭執行職務。
中　　華　　民　　國　　111 　年　　1 　　月　　21　　日
                  刑事第二十三庭  法 官  藍海凝
上列正本證明與原本無異。
如不服本判決，應於判決送達後20日內敘明上訴理由，向本院提
出上訴狀 (應附繕本) ，上訴於臺灣高等法院。其未敘述上訴理
由者，應於上訴期間屆滿後20日內向本院補提理由書「切勿逕送
上級法院」。
                                  書記官  羅婉嘉
中　　華　　民　　國　　111 　年　　1 　　月　　21　　日
附錄本案論罪科刑法條全文：
中華民國刑法第277條
傷害人之身體或健康者，處5年以下有期徒刑、拘役或50萬元以
下罰金。
犯前項之罪，因而致人於死者，處無期徒刑或7年以上有期徒刑
；致重傷者，處3年以上10年以下有期徒刑。
中華民國刑法第321條
犯前條第1項、第2項之罪而有下列情形之一者，處6月以上5年以
下有期徒刑，得併科50萬元以下罰金：
一、侵入住宅或有人居住之建築物、船艦或隱匿其內而犯之。
二、毀越門窗、牆垣或其他安全設備而犯之。
三、攜帶兇器而犯之。
四、結夥三人以上而犯之。
五、乘火災、水災或其他災害之際而犯之。
六、在車站、港埠、航空站或其他供水、陸、空公眾運輸之舟、
    車、航空機內而犯之。
前項之未遂犯罰之。